【裁判字號】    97,簡上,56
【裁判日期】    981230
【裁判案由】    給付清掃管理費等
【裁判全文】
臺灣臺南地方法院民事判決              97年度簡上字第56號
上訴人 即 被告  庚○○
                子○○
                丙○○
                壬○○
                癸○○
                乙○○
                己○○
共同訴訟代理人  江信賢律師
                蔡麗珠律師
                曾靖雯律師
                熊家興律師
被上訴人即原告  台南縣麻豆鎮公所
法 定 代 理 人  辛○○
訴 訟 代 理 人  楊丕銘律師
上列當事人間請求給付清掃管理費事件，上訴人對於中華民國97
年2月25日本院新營簡易庭96年度營簡字第442號第一審簡易判決
，提起上訴，經本院於中華民國98年12月16日言詞辯論終結，判
決如下：
    主      文
原判決關於命「上訴人壬○○、癸○○連帶給付」暨命上訴人應
各給付被上訴人超過「如附表所示合計金額及均自民國96年3月2
日起至清償日止，按週年利率百分之五計算之利息」部分及該部
分命上訴人負擔訴訟費用之裁判均廢棄。
上開廢棄部分，被上訴人在第一審簡易之訴駁回。
其餘上訴駁回。
第一審（除確定部分外）、第二審訴訟費用，由上訴人各負擔如
附表所示之訴訟費用金額，其餘由被上訴人負擔。
    事實及理由
一、被上訴人即原告起訴主張略以：
（一）被上訴人於民國85年9月間備具如 「台灣省台南縣麻豆鎮
      公有市五零售市場（以下簡稱市五零售市場）店舖攤位租
      賃契約書（以下簡稱系爭租賃契約書）」所示之內容出租
      市五零售市場之攤位、店舖，上訴人均承租其中攤位（其
      中上訴人壬○○及癸○○係共同承租，應負連帶責任），
      雖上訴人於承租後推遲與被上訴人簽立系爭租賃契約書，
      然上訴人均已依系爭租賃契約書第1條約定預繳9年10個月
      之租金（系爭租賃契約書第1條將其名之為「捐獻金」、
      「預收租金」），並依系爭租賃契約書第4條第1項約定繳
      納部分月份之清掃管理費（積欠未繳納之月份詳如附表所
      示），並屢屢陳情調降清掃管理費，致清掃管理費乃自87
      年1月起由原先之每月新台幣（下同）600元，調降為每月
      150元，上訴人均自85年9月起在租用之攤位營業迄今，兩
      造間租賃契約應已因意思合致而成立生效（或依被告等之
      上開具體行為，可認至少有民法第153條第1項之默示合致
      ，或民法第161條之意思實現， 致系爭租賃契約亦已成立
      生效）。
（二）詎上訴人就其等承租之攤位所應負擔之清掃管理費竟有部
      分月份拒不繳納（未繳納之月份、金額及計算式詳如附表
      所示，另上訴人己○○係始終未曾繳納清掃管理費），則
      被上訴人自得依系爭租賃契約書第4條之約定 請求上訴人
      給付各如附表所示之合計金額（積欠月份及計算式均詳如
      附表，其中被告壬○○及癸○○係共同承租致應負連帶責
      任），並應加計遲延費。
（三）另被上訴人就上訴人所欠繳之清掃管理費，曾於95年12月
      28日備函催告上訴人應於96年3月1日前繳清（詳台南縣麻
      豆鎮公所95年12月28日麻所公字第0950018105號函暨附件
      ，附件為台南縣麻豆鎮公所95年12月22日麻所公字第0950
      017807號函、台南縣麻豆鎮公所公告），該函同時催告上
      訴人應於96年3月1日前繳清各項欠費之同時辦理續約），
      故上訴人就所欠繳之清掃管理費，應自96年3月2日起加計
      法定利息給付予被上訴人等語。
（四）被上訴人興建市五市場之延宕要與本件請求無關，又被上
      訴人對於市場外面之流動攤販，均每日派員兩名會同警員
      予以驅趕取締，故上訴人辯稱被上訴人未予取締流動攤販
      致其可主張同時履行抗辯權以拒繳清掃管理費者，實無理
      由。況且，被上訴人對於市場外面之流動攤販有否予以取
      締乙事，要與本件請求之清掃管理費無涉。蓋本件請求之
      清掃管理費均係事實上發生之費用，被上訴人既有支出，
      則上訴人等即應繳納；其二、對於市場外面之流動攤販之
      取締乙事，要非被上訴人於租賃契約上之個別義務，而係
      被上訴人鎮公所之整體政策上之職權，此實不可混為一談
      ，故上訴人就市場外面流動攤販之取締乙節，並無所謂之
      同時履行抗辯權可言；其三、被上訴人對於市場外面之流
      動攤販固係每日派員予以驅趕取締，然眾所周知流動攤販
      直如蠅蚋一般無法完全禁絕，而流動攤販所到之處亦必造
      成垃圾及髒亂，致被上訴人亦不能不予花費成本加以清除
      打掃，該等清除打掃之成本天經地義應由該等流動攤販負
      擔，致被上訴人乃向其收取每日30元之費用，此與被上訴
      人取締流動攤販，乃屬兩事而不可混淆。是上訴人執此辯
      稱被上訴人任令流動攤販林立云云，亦無理由，且係刻意
      歪曲；其四、且倘若上訴人等所辯為真者，則何以上訴人
      於85年3月11日以後仍續依約繳納部分清掃管理費呢； 基
      上，益證上訴人所為同時履行抗辯之辯解確無理由。
（五）聲明：
    1.上訴人庚○○應給付被上訴人清掃管理費7,200元 及遲延
      費2,880元，合計10,080元， 及自96年3月2日起至清償日
      止，按週年利率百分之五計算之利息。
    2.上訴人子○○應給付被上訴人清掃管理費23,400元及遲延
      費9,360元，合計32,760元， 及自96年3月2日起至清償日
      止，按週年利率百分之五計算之利息。
    3.上訴人丙○○應給付被上訴人清掃管理費24,600元及遲延
      費9,840元，合計34,440元， 及自96年3月2日起至清償日
      止，按週年利率百分之五計算之利息。
    4.上訴人壬○○、癸○○應連帶給付被上訴人清掃管理費19
      ,850元及遲延費7,940元，合計27,790元， 及自96年3月2
      日起至清償日止，按週年利率百分之五計算之利息。
    5.上訴人乙○○應給付被上訴人清掃管理費14,850元及遲延
      費5,940元，合計20,790元， 及自96年3月2日起至清償日
      止，按週年利率百分之五計算之利息。
    6.上訴人己○○應給付被上訴人清掃管理費25,400元及遲延
      費10,160元，合計35,560元，及自96年3月2日起至清償日
      止，按週年利率百分之五計算之利息。
    7.訴訟費用由上訴人負擔。
二、上訴人即被告抗辯除與原審相同者外，補稱：
（一）被上訴人於80年間，以興建市五零售市場為名，向有意承
      租業者共235人，分別收取50萬元， 即總計11,750萬元之
      「捐獻金」，作為市五零售市場之籌建費用，陳稱繳付者
      始具備將來承租攤位之資格，該50萬元 將充作9年10月預
      收租金，上訴人等遂給付之。未料，被上訴人嗣後擅自變
      更設計而未公告週知，並遲延3年半始交付攤位， 且未履
      行清掃、管理之責，致上訴人受有嚴重損失，不得不組織
      自救會，一再提出陳情請求被上訴人賠償或提出合理解決
      方案。又因預繳50萬元之承租業者不同意被上訴人片面擬
      定之系爭租賃契約書之內容，而被上訴人自恃為政府機關
      ，拒就系爭租賃契約書內容與被上訴人進行協商，致兩造
      間遲未簽立租賃契約書，合先敘明。
（二）上訴人否認系爭租賃契約書所載全部內容均已因默示意思
      表示合致而成立生效，即上訴人否認默示同意給付清掃管
      理費及依欠繳費額40%計算遲延費之契約條款。
（三）租賃契約之必要之點僅為「出租人提供租賃物與他方使用
      收益」與「承租人支付租金」二者，縱認兩造間因默示合
      致而有租賃契約關係存在，惟堪認因默示合意而成立生效
      之範圍應至多僅有上開二主要之點而已，既然兩造迄未能
      達成協議簽立系爭租賃契約書，著實難認被上訴人片面擬
      制之系爭租賃契約書全部內容均屬默示合意範圍，否則，
      非但顯無根據，亦有失公平。
（四）上訴人當年預繳50萬元係為取得承租之資格，始終不同意
      被上訴人嗣後所提出之系爭租賃契約書條款，而上訴人因
      此迄未簽約（此節益證兩造未就系爭租賃契約書之全部條
      款達成合意），惟因已受騙預繳鉅額租金，且被上訴人遲
      延給付攤位，使各攤販受有嚴重損失，故上訴人等進駐使
      用攤位以謀求減少損失，期間則一再陳情請求各項賠償（
      非陳情調降清掃管理費），然因官大民小而求助無門，又
      被上訴人鎮長於85年3月11日之協調會 提出清潔費折半之
      賠償方案卻事後不履行，上訴人遂增加陳情此節，有歷次
      陳情書可稽，非謂上訴人全盤接受系爭租賃契約書條款。
（五）被上訴人固一再陳稱「上訴人已口頭承諾依上開系爭租賃
      契約書之內容承租」、「213個攤位之攤商均已誠實訂約
      、屢約而毫未欠繳任何租金或清掃管理費等各項費用」云
      云。上訴人否認之，被上訴人應依民事訴訟法第277條規
      定舉證其說。
（六）經兩造至市場管理課核對相關租賃契約書時，被上訴人表
      示「實際出租攤位為272個， 實際營業攤位為140至150個
      ，已簽約攤位要為事後招租之攤販」等語，已與上開主張
      不符； 又比對原始預繳50萬元租金之235人，僅22人、其
      中3人各承租2個攤位與被上訴簽訂系爭租賃契約書，可見
      被上訴人之辯詞確屬誇大不實，並益證絕大多數之攤販均
      不同意被上訴人擬制之系爭租賃契約書租約條款內容，致
      迄未簽約。
（七）另證人戊○○證述「（問：當時為何不簽約？）當時簽約
      內容與我們談的不同」等語（本院97年10月30日準備程序
      筆錄頁2參照）， 足證上訴人等並未明示或默示同意系爭
      租賃契約書所載全部內容。
（八）倘認上訴人有給付清掃管理費之義務，上訴人等得主張同
      時履行抗辯權。 按民法第264條第l項前段規定:「因契約
      互負債務者，於他方當事人未為對持給付前，得拒絕自己
      之給付。」準此，倘認上訴人等有給付清掃管理費之義務
      ，則被上訴人亦應有負責清掃、管理之義務，然被上訴人
      只知以公權力迫使攤販繳付清掃管理費，卻始終未依債務
      本旨提出上開相對給付，上訴人依法得拒絕自己之給付，
      故無遲延責任可言，自更無給付所謂遲延費之理。
（九）依證人甲○○即市場管理員於97年12月11日到庭所述，被
      上訴人雖僱二位外勤臨時人員，但係負責處理市場外周遭
      流動攤販（按實即向非法流動攤販按日收取管理費三十元
      ，而非驅趕或取締），與市場內攤位之管理工作無關；而
      證人本身除巡視上開外勤人員值勤狀況外，是負責處理公
      文書行政作業；且證人亦證述「（問：就市集市場裡合法
      攤販有無實際管理行為？）正常營業我們不需要干擾，除
      清潔垃圾之外沒有其他管理。」等語，可見被上訴人確實
      未妥盡清潔、管理責任。
（十）證人甲○○雖辯解有清潔垃圾、清潔整個市場云云，惟並
      非事實。蓋證人戊○○證述「公所沒有派人來掃過，我們
      自己清掃，公用地方及廁所不知道誰在管理，我們自己地
      方，都沒有人在清潔管理，廁所沒人掃很髒」、「無人擺
      的攤位及其前面走道無人打掃，有人擺的地方及其走道自
      己打掃」等語（本院97年10月30日準備程序筆錄 頁2參照
      ）；及證人丁○○證稱「清潔攤位自己清，沒有人攤位衛
      生檢查才有人去清，應該是清潔隊的去清，好幾年才一次
      」等語（本院97年10月30日準備程序筆錄頁4參照）。 上
      情足見被上訴人平時確未清潔管理市場，皆由攤販自行清
      潔，至多於衛生檢查時才派人清潔，難認已盡其清潔管理
      之義務。
（十一）又被上訴人固抗辯有派二位員工配合員警驅趕取締市場
        週邊之違法流動攤販，主張已盡管理之責。惟查，被上
        訴人非但放任流動攤販林立，而未依法依約驅趕或取締
        ，甚且向流動攤販收取每日30元之清潔費，更甚者，因
        被上訴人只知藉機收取費用，與流動攤販間亦因收費問
        題時起衝突，而致民眾投書申訴。可見被上訴人所辯全
        然不實，且其確未履行市場管理義務，益證被上訴人只
        知收費。
（十二）次者，被上訴人主張上訴人獲有「規避免除其等原應繳
        納之清潔管理費及遲延費」之不當得利，則被上訴人亦
        應依法舉證上訴人有繳納清潔管理費及遲延費之義務，
        及被上訴人確有提供清潔管理等前提要件事實，否則上
        訴人豈有獲利可言，又被上訴人也無受有損害可盲。
（十三）聲明：
    1.原判決不利於上訴人部分廢棄。
    2.上廢棄部分，被上訴人第一審之訴駁回。
    3.訴訟費用由被上訴人負擔。
    4.如受不利之判決，請准供擔保免為假執行。
三、得心證之理由：
（一）被上訴人主張就上訴人於市五零售市場所占有之攤位與上
      訴人間有租賃關係存在乙節，為上訴人所不爭執（見本院
      98年12月16日言詞辯論筆錄），堪信被上訴人此部分主張
      為真實。
（二）被上訴人又主張兩造就市五零售市場攤位之租賃關係內容
      （條件）如系爭租賃契約書所載乙節，固據提出系爭租賃
      契約書為憑，惟為上訴人所否認。經查，被上訴人並不否
      認兩造因租賃條件（含清掃管理費之數額）無法達成協議
      ，故上訴人並未簽訂系爭租賃契約書，則被上訴人此部分
      主張，已難憑採。雖被上訴人另以上訴人曾依系爭租賃契
      約書之內容繳款租賃期間之部分清掃管理費乙節，據以主
      張兩造租賃關係內容（租賃條件）同於系爭租賃契約書云
      云，惟查，清掃管理費之繳納，並非必以有租賃契約為前
      提，此觀被上訴人自承對在市五零售市場外之攤商亦收取
      清掃管理費乙節可知。此外，被上訴人亦無法舉證證明兩
      造就系爭租賃契約書之內容已達成合意，是被上訴人此部
      分主張兩造間之租賃關係之內容（條件）同於系爭租賃契
      約書乙節，自不能採信。
（三）被上訴人復主張就上訴人於市五零售市場所占有之攤位與
      上訴人間有「清掃管理費」之約定乙節，業據提出陳情書
      及麻豆鎮公共造產市五零售市場攤（舖）位清潔管理費繳
      款書（以下簡稱系爭繳款書）16紙為憑，惟為上訴人所否
      認，並以前揭情詞置辯，經查：
    1.上訴人庚○○曾繳納市五零售市場85年9月至12月、87年1
      月至95年12月之清掃管理費，上訴人子○○曾繳納85年9
      月至12月之清掃管理費，上訴人丙○○曾繳納85年9月至
      10月之清掃管理費，上訴人壬○○、癸○○二人曾繳納85
      年6月至89年4月、90年7月、11月、12月、91年3至5月、9
      月、12月、92年1至3月、5月、6月、94年3月之清掃管理
      費，上訴人乙○○曾繳納85年9月至11月、87年1至5月、7
      月、9至12月、88年1至3月之清掃管理費，而所繳納之清
      掃管理費均為每月新台幣（下同）500元等情，有系爭繳
      款書16紙為憑，上訴人庚○○、子○○、丙○○、壬○○
      、癸○○、乙○○六人並不爭執系爭繳款書形式之真正，
      但否認曾繳納部分清掃管理費。惟查，系爭繳款書係公文
      書，上有台南縣麻豆鎮公所關防印文，亦有機關長官印文
      ，且系爭繳款書需送主管機關備查，則被上訴人實不至於
      在未繳款之情形下製作系爭繳款書。是上訴人庚○○、子
      ○○、丙○○、壬○○、癸○○、乙○○六人抗辯未曾繳
      納市五零售市場之清掃管理費云云，實不足採。又上訴人
      庚○○、子○○、丙○○、壬○○、癸○○、乙○○六人
      既曾繳納市五零售市場之部分清掃管理費，且所繳納之金
      額，復恰與被上訴人主張之約定金額相同，則其等抗辯與
      被上訴人未曾有清掃管理費之約定，實不足採。至於上訴
      人雖就「清掃管理費之數額及前麻豆鎮長是否曾同意清掃
      管理費數額減半以賠償上訴人之損害」等情與被上訴人多
      次協調，惟此正足證明兩造曾有應繳納清掃管理費之合意
      ，否則，上訴人等應係陳情無庸繳納清掃管理費，而非陳
      情其數額或前麻豆鎮長是否曾同意清掃管理費數額減半以
      賠償上訴人之損害。故上訴人以曾與被上訴人多次協調有
      關管理費事實為依據主張未達成繳納清掃管理費之合意云
      云，並不足採。是被上訴人主張與上訴人庚○○、子○○
      、丙○○、壬○○、癸○○、乙○○曾有繳納清掃管理費
      之合意乙節，為可採信。
    2.上訴人己○○主張不曾繳納過清掃管理費乙節，為被上訴
      人所不爭執，堪信為真實。惟查，上訴人己○○曾任市五
      零售市場自救會負責人，曾一再就市五零售市場相關事宜
      向被上訴人陳情，而就清掃管理費部分，觀其陳情內容均
      係有關「數額太高、前麻豆鎮長曾同意清掃管理費數額減
      半以賠償上訴人之損害」，顯然並未否認兩造曾有繳納清
      掃管理費之合意，只是認為數額太高或部分清掃管理費應
      用以賠償上訴人之損害。則自上訴人己○○之陳情書觀之
      ，上訴人己○○應係認與被上訴人間確有清掃管理費之合
      意，是上訴人己○○否認兩造有繳納清掃管理費之合意云
      云，並不足採。故被上訴人主張兩造就市五零售市場有繳
      納清掃管理費之合意乙節，亦為可採信。
    3.綜上，被上訴人就上訴人占有市五零售市場攤位營業應繳
      納清掃管理費之主張，均可採信。
（四）按「因契約互負債務者，於他方當事人未為對待給付前，
      得拒絕自己之給付。」，民法第264條第1項前段定有明文
      。又所謂同時履行之抗辯，乃係基於雙務契約而發生，倘
      雙方之債務，非本於同一之雙務契約而發生，縱令雙方債
      務在事實上有密切之關係，或雙方之債務雖因同一之雙務
      契約而發生，然其一方之給付，與他方之給付，並非立於
      互為對待給付之關係者，均不能發生同時履行之抗辯（最
      高法院59年台上字第850號判例參照）。 上訴人主張被上
      訴人未盡清掃管理之責，不應收取清掃管理費云云，惟為
      被上訴人所否認，並以前揭情詞置辯。經查：
    1.兩造就上訴人租用市五零售市場應繳納清掃管理費已有合
      意，固如前述，惟兩造並未明訂上訴人繳納清掃管理費以
      被上訴人已盡清掃管理責任為前提，此由兩造尚且爭執清
      掃管理費之存在自明。
    2.又被上訴人係市五零售市場之主管機關及管理人，無論是
      否有人租用市五零售市場之攤位或多少人租用攤位，亦無
      論上訴人是否繳納清掃管理費或完全無人繳納清掃管理費
      ，被上訴人均應負清掃管理（含清掃、管理及取締流動攤
      販）責任。是被上訴人應負之清掃管理責任與上訴人是否
      繳納清掃管理費間，並非立於互為對待給付之關係，揆諸
      前揭說明，上訴人自不能以被上訴人未盡清掃管理責任而
      主張同時履行抗辯。
    3.綜上，上訴人就被上訴人應負之清掃管理責任與上訴人是
      否繳納清掃管理費間係互為對待給付之關係之主張，既為
      被上訴人所否認，而上訴人亦無法舉證以實其說，自難憑
      採。
（五）上訴人就被上訴人主張其等所積欠之清掃管理費月份、合
      計金額及被上訴人曾催告上訴人應於96年3月1日前繳清積
      欠之清掃管理費等情，並不爭執，堪信被上訴人此部分主
      張為真實。又被上訴人主張上訴人就市五零售市場所承租
      之攤位應給付清掃管理費乙節，為可採信，而上訴人主張
      被上訴人未盡清掃管理責任不應收取清掃管理費云云，並
      無理由，均如前述。從而，被上訴人以兩造就市五零售市
      場之清掃管理費已有每月繳納之合意及上訴人積欠如附表
      所示合計金額之清掃管理費為據，請求上訴人各給付如附
      表所示合計金額之 清掃管理費，及均自催告繳納之96年3
      月1日之翌日即96年3月2日起至清償日止， 按週年利率百
      分之五計算之利息，均有理由，應予准許。
（六）被上訴人另主張就上訴人於市五零售市場所占有之攤位與
      上訴人間有「清掃管理費未按時給付時，應給付遲延費」
      之約定乙節，固據提出系爭繳款書16紙為憑，惟為上訴人
      所否認，並以前揭情詞置辯，經查：
    1.本件兩造間就市五零售市場之租賃契約內容並非系爭租賃
      契約書內容，已如前述，則被上訴人主張依系爭租賃契約
      書規定，上訴人如遲延給付清掃管理費時應繳納遲延費云
      云，即無依據，尚難憑採。
    2.系爭繳款書右邊固有「逾期繳納應加收遲延費」之相關記
      載，惟該記載係被上訴人自行印製之固定格式，其名稱為
      「注意事項」，且係於繳款人繳款後始交付作為收據，自
      不能認繳款之人於繳款之前即已知悉，更不能執此即認繳
      款人繳款之後即已接受此「注意事項」為合意內容。
    3.此外，被上訴人並無法舉證證明兩造曾就「如逾期繳納應
      加收遲延費」達成合意。是被上訴人主張兩造就上訴人如
      遲延繳納清掃管理費即應加收遲延費有合意云云，自不足
      採。
    4.從而，被上訴人主張上訴人應就遲延給付清掃管理費負遲
      延責任，並請求上訴人給付依系爭繳款書所定之遲延費云
      云，為無理由，不應准許。
（七）未按連帶債務之成立，除契約約定外，以法律有規定者為
      限，此觀民法第272條規定自明。依前述本院所認定兩造
      間所成立之租賃契約內容，尚難認共同承租人有任何同意
      連帶給付清掃管理費之約定，且亦無法律規定共同承租人
      應連帶給付清掃管理費，則被上訴人請求上訴人壬○○、
      癸○○二人連帶給付清掃管理費，自無理由，不應准許。
（八）綜上所述，被上訴人請求命上訴人給付其等積欠之清掃管
      理費，即請求上訴人各應給付被上訴人「如附表所示合計
      金額及均自96年3月2日起至清償日止，按週年利率百分之
      五計算之利息」部分，洵屬有據，為有理由，應予准許；
      逾此範圍之請求，則無理由，應予駁回。原審就上開准許
      部分為上訴人敗訴之判決，並無不合，上訴意旨指摘原判
      決該部分不當，求予廢棄，為無理由，應予駁回；惟原判
      決命上訴人給付逾前揭範圍之部分，尚有未洽，上訴意旨
      指摘原判決此部分不當，求予廢棄，為有理由，爰由本院
      予以廢棄改判如主文第2項所示。
五、本件判決基礎已臻明確，上訴人主張被上訴人未經上訴人同
    意變更市五零售市場之設計、興建市五零售市場工程延宕多
    年、未確實清掃管理市五零售市場及未確實取締市場外流動
    攤販等情，暨兩造其餘攻擊防禦方法及訴訟資料，經本院審
    酌後，核與判決結果不生影響，無逐一論駁之必要，併此敘
    明。
六、本件訴訟費用額確定為5,630元（即第一審裁判費3,860元、
    第二審裁判費1,770元），除第一審已確定者外， 爰判決兩
    造應負擔之金額如主文第4項所示。
七、又本件訴訟標的金額未逾150萬元，為不得上訴3審之事件，
    經本院宣示判決後即告確定，則上訴人聲明願供擔保請求宣
    告免為假執行，應屬贅語，併予說明。
八、據上論結，本件上訴為一部有理由，一部無理由，依民事訴
    訟法第436條之1第3項、第450條、第449條第1項、第79條、
    第87條，判決如主文。
中    華    民    國    98    年    12    月    30    日
                            臺灣臺南地方法院民事第三庭
                                審判長法官  杭起鶴
                                      法官  蘇正賢
                                      法官  王獻楠
上為正本係照原本作成。
本判決不得上訴。
中    華    民    國    98    年    12    月    30    日
                                書  記  官  李 靜 怡
┌────────────────────────────────────┐
│附表：                                                                  │
├───┬─────────┬──────────┬────┬──────┤
│姓  名│積   欠   月   份 │計      算      式  │合計金額│訴訟費用金額│
├───┼─────────┼──────────┼────┼──────┤
│庚○○│86年1月至86年12月 │600元x12月=1,800元  │7,200元 │180元       │
├───┼─────────┼──────────┼────┼──────┤
│子○○│86年2月至86年12月 │600元x12月=7,200元  │        │            │
│      │87年1月至95年12月 │150元x108月=16,200元│23,400元│585元       │
├───┼─────────┼──────────┼────┼──────┤
│丙○○│85年11月至86年12月│600元x14月=8,400元  │        │            │
│      │87年1月至95年12月 │150元x108月=16,200元│24,600元│620元       │
├───┼─────────┼──────────┼────┼──────┤
│壬○○│85年9月           │200元               │        │            │
│癸○○│85年10月至86年12月│600元x15月=9,000元  │        │            │
│      │87年1月至5月、89年│                    │        │            │
│      │5月至90年6月、90年│                    │        │            │
│      │8月至90年10月、91 │                    │        │            │
│      │年1、2、6、7、8、 │                    │        │            │
│      │10、11月、92年4月 │                    │        │            │
│      │、92年7月至94年2月│                    │        │            │
│      │、94年4月至95年12 │                    │        │            │
│      │月                │150元x71月=10,650元 │19,850元│500元       │
├───┼─────────┼──────────┼────┼──────┤
│乙○○│86年12月          │600元               │        │            │
│      │87年6月、87年8月、│                    │        │            │
│      │88年4月至95年12月 │600元x95月=14,250元 │14,850元│375元       │
├───┼─────────┼──────────┼────┼──────┤
│己○○│85年9月           │200元               │        │            │
│      │85年10月至86年12月│600元x15月=9,000元  │        │            │
│      │87年1月至95年12月 │150元x108月=16,200元│25,400元│635元       │
└───┴─────────┴──────────┴────┴──────┘


司法院資訊處製作；財團法人民間司法改革基金會備份。
